【裁判字號】    89,交上易,452
【裁判日期】    890922
【裁判案由】    過失傷害
【裁判全文】
臺灣高等法院刑事判決                          八十九年度交上易字第四五二號
    上  訴  人    臺灣桃園地方法院檢察署檢察官
    被      告    甲○○
右上訴人因被告過失傷害案件，不服臺灣桃園地方法院八十九年度交易字第三二七號
，中華民國八十九年九月二十二日第一審判決（起訴案號：臺灣桃園地方法院檢察署
八十九年度偵字第八一三五號）提起上訴，本院判決如左：
    主  文
原判決撤銷。
甲○○因過失傷害人致重傷，處有期徒刑陸月，如易科罰金以參佰元折算壹日。
    事  實
一、甲○○於民國八十九年二月二十一日晚間十時三十分許，駕駛車牌號碼ＫＣ－０
    二０一號自用小客車，沿桃園縣八德市○○路由建國路往霄裡方向行駛，途經桃
    園縣八德市○○路一００號前，原應注意汽車行駛時之車前狀況，隨時採取必要
    之安全措施，且依當時之天候及路況，又無不能注意之情事，竟疏未注意前車狀
    況，自後撞倒同向之行人丙○○，致受有頭部外傷併左側硬腦膜下出血，呈植物
    人狀態之重傷害。
二、案經丙○○之配偶乙○○訴由桃園縣警察局八德分局報請臺灣桃園地方法院檢察
    署檢察官偵查起訴。
    理  由
一、右揭事實，迭據被告甲○○於警訊、偵查時及原審、本院審理中供承不諱，核與
    告訴人乙○○指訴之情節相符，並有道路交通事故調查報告表一紙及車損照片六
    幀附卷足憑；而被害人丙○○因本件車禍，致受有頭部外傷併左側硬腦膜下出血
    之傷害，現仍呈植物人狀態之重傷害，亦有診斷證明書在卷可稽。
二、按汽車行駛時，駕駛人應注意車前狀況，隨時採取必要之安全措施，道路交通安
    全規則第九十四條第三項定有明文。查被告駕車原應遵守上開規定，而依其智識
    能力及當時天雨、路面無障礙物之情形，均無不能注意之情事，乃竟疏未注意車
    前狀況，自後撞傷丙○○，被告顯有過失甚明。且被告之過失行為與被害人之受
    傷間，具有相當因果關係。本件事證明確，被告之犯行洵堪認定。
三、核被告甲○○所為，係犯刑法第二百八十四條第一項後段之過失傷害致重傷罪。
    原審據以對被告論罪、科刑，固非無見；惟查，被告迄未與被害人之家屬達成和
    解，檢察官依告訴人之請求，提起上訴意旨以：被告於行車肇事後，未協助將被
    害人送醫，亦拒不和解，原判決之量刑過輕等語，為有理由，應由本院予以撤銷
    改判。爰審酌被告之品行、過失程度、所生被害人呈植物人狀態之損害、犯後態
    度，及被告因罹患肝硬化併食道靜脈瘤，屬極重度殘障，有重大傷病免自行部分
    負擔證明及殘障手冊在卷可按，謀生不易，致除賠償新臺幣（下同）十萬元，及
    汽車強制保險之保險金一百二十四萬二千四百二十元由告訴人領取外，無力再與
    被害人之家屬達成和解等一切情狀，量處如主文第二項所示之刑，並諭知易科罰
    金之折算標準。
據上論斷，應依刑事訴訟法第三百六十九條第一項前段、第三百六十四條、第二百九
十九條第一項前段，刑法第二百八十四條第一項後段、第四十一條，罰金罰鍰提高標
準條例第一條前段、第二條，判決如主文。
本案經檢察官錢漢良到庭執行職務
中    華    民    國      八十九      年      十二    月      三十      日
                              臺灣高等法院刑事第六庭
                                  審判長法  官  陳  春  秋
                                        法  官  高  明  哲
                  法  官  王  麗  莉
右正本證明與原本無異。
不得上訴。
                                        書記官  胡      儀
中    華    民    國      九十    年      一        月        三        日


司法院資訊處製作；財團法人民間司法改革基金會備份。
